【裁判字號】    94,易,1164
【裁判日期】    950222
【裁判案由】    傷害等
【裁判全文】
臺灣臺南地方法院刑事判決              94年度易字第1164號
聲  請  人  臺灣臺南地方法院檢察署檢察官
被      告  乙○○
上列被告因傷害等案件，經檢察官聲請簡易判決處刑（94年度營
偵字第871號），本院認宜適用通常審判程序，判決如下：
    主  文
乙○○以加害生命之事，恐嚇他人致生危害於安全，處拘役伍拾
玖日，如易科罰金，以參佰元折算壹日。
    事  實
一、乙○○與其妻丙○○○平日相處不睦，民國九十四年六月十
    五日二十二時許，二人在臺南縣新營市埤寮里許丑六號住處
    發生口角，乙○○竟基於恐嚇之犯意，向丙○○○揚言：殺
    死你，再拿稻草一起燒等語，以此加害生命之事恫嚇丙○○
    ○，致其心生危害於安全。
二、案經臺南縣警察局新營分局報告及丙○○○訴請臺灣臺南地
    方法院檢察署檢察官偵查起訴。
    理  由
一、按法院認為應科拘役、罰金或應諭知免刑或無罪之案件，被
    告經合法傳喚無正當理由不到庭者，得不待其陳述逕行判決
    ，刑事訴訟法第三百零六條定有明文。被告乙○○經本院合
    法傳喚，無正當理由不到庭，有本院送達回證附卷可憑，爰
    不待其陳述逕行判決。
二、被告乙○○經合法傳喚無正當理由不到庭，惟被告前於本院
    以簡易判決處刑程序進行訊問時，已坦認屬實，僅辯稱：在
    吵架時，當然會說一些氣話，但也沒有真的那樣做云云。經
    查：上開犯罪事實，除據被告自白不諱外，且經告訴人丙○
    ○○於警局、偵查中指訴綦詳，而被告恫嚇之內容，客觀上
    已足使一般人聽聞後，產生畏怖心。至於被告雖辯稱：事實
    上並未實際為之云云，惟按刑法第三百零五條恐嚇罪之恐嚇
    ，係僅以通知加害之事使人恐怖為已足，不必果有加害之意
    思，更不須有實施加害之行為（最高法院七十五年度台上字
    第五四八０號判決可資參照）。準此，被告在揚言要殺死告
    訴人時，已構成犯罪，不因事實上有無加害之意，及有無付
    諸行動，而影響罪責之成立，是被告辯解縱認屬實，亦無從
    資為有利之認定。本案事證已明，被告犯行洵堪認定。
三、核被告所為，係犯刑法第三百零五條之單純恐嚇罪。爰審酌
    被告僅因不滿告訴人所為，即動輒施加言語暴力，致告訴人
    心生極大恐慌，惟因被告除犯公共危險罪外，無其他前科，
    素行尚可，且犯後已知坦認犯行，態度良好等一切情狀，量
    處如主文所示之刑，並諭知易科罰金之折算標準。
四、聲請意旨另以：乙○○於九十四年六月十五日二十二時許，
    在臺南縣新營市埤寮里許丑六號住處，基於傷害，出手毆打
    丙○○○，致丙○○○受有前胸、左面頰等處瘀腫之傷害。
    因認乙○○涉犯刑法第二百七十七條第一項傷害罪。惟按刑
    法第二百七十七條第一項之罪，須告訴乃論，刑法第二百八
    十七條明文規定。又依刑事訴訟法第二百三十八條第一項規
    定，告訴乃論之罪，告訴人於第一審辯論終結前，得撤回其
    告訴。經查：告訴人丙○○○已具狀撤回其對被告傷害部分
    之告訴，且因聲請意旨認被告此部分之犯行，與前揭論罪科
    刑間，有方法結果之牽連關係，屬裁判上一罪，自無庸另為
    不受理之諭知。
據上論斷，應依刑事訴訟法第四百五十二條、第二百九十九條第
一項前段、第三百零六條、刑法第三百零五條、第四十一條第一
項前段、罰金罰鍰提高標準條例第一條前段、第二條，判決如主
文。
本案經檢察官甲○○到庭執行職務
中    華    民    國    95    年    2     月    22    日
                  刑事第五庭    審判長法  官  鄧希賢
                                      法  官  張銘晃
                                      法  官  包梅真
以上正本證明與原本無異。
如不服本判決，應於收受送達後10日內向本院提出上訴書狀（應
附繕本）。
                                      書記官  張富
中    華    民    國    95    年    3     月    1     日
附錄法條：
中華民國刑法第305條
以加害生命、身體、自由、名譽、財產之事，恐嚇他人致生危害
於安全者，處2年以下有期徒刑、拘役或300元以下罰金。


司法院資訊處製作；財團法人民間司法改革基金會備份。
